【裁判字號】    95,訴,7161
【裁判日期】    950731
【裁判案由】    返還信用卡消費貸款
【裁判全文】
臺灣臺北地方法院民事判決              95年度訴字第7161號
原      告  國泰世華商業銀行股份有限公司
法定代理人  甲○○
訴訟代理人  丙○○
被      告  乙○○
上列當事人間請求給付信用卡消費款事件，本院於95年7月25日
言詞辯論終結，判決如下：
    主  文
被告應給付原告新台幣肆拾萬貳仟佰捌拾貳元，及其中本金
新台肆拾萬壹仟肆佰壹拾伍元部分，自民國九十五年六月二十二
日起至清償日止，按年息百分之十九點七計算之利息。
被告應給付原告新台幣玖萬捌仟肆佰肆拾捌元，及其中本金新台
幣玖萬肆仟柒佰元部分，自民國九十五年六月二十二日起至民國
九十五年十月十二日止，按年息百分之五點八八計算之利息，及
自民國九十五年十月十三日起至清償日止，按年息百分之十四點
八八計算之利息。
訴訟費用由被告負擔。
    事  實
一、原告起訴主張：
（一）代償卡部分：被告於94年4月12日向原告申請代償卡（卡
      號：0000-0000-0000-0000）代付其於遠東商業銀行股份
      有限公司、安信信用卡股份有限公司之信用卡欠款，就原
      告為被告代償之款項，於發卡後第1至第18個月內按年利
      率百分之5.88 ％，第19個月起改按年利率14.88％計付利
      息，於代償期間並按月收取帳務管理費288元。截至95年6
      月21日止帳款尚餘98,448元，及其中本金94,700元未按期
      繳付。
（二）簡易通信貸款契約部分：
    1.被告於94年3月17日與原告成立簡易通信貸款契約（卡號
      ：0000-0000-0000-0000），向原告貸款新台幣（下同）
      210,000元，約定分36期清償，借款利率依年息18. 5％計
      付，併入信用卡帳單中與信用卡消費帳款一同繳納，依約
      定條款第1條、第4條及第5條之約定，若遲延繳款或未繳
      足月付金時，除喪失期限利益外，視同全部到期，原告得
      將未繳金額之本金部分，或經原告主張視為到期之本金部
      分併入信用卡其他消費款中，與其他消費款同時以信用卡
      循環利率（年息19.7％）計算之利息。截至95年6月21日
      止帳款尚餘182,513元，及其中本金167,798 元未按期繳
      付。
    2.另被告原於93年8月30日與原告成立簡易通信貸款契約，
      向原告貸款280,000元，未清償部份246,400元（卡號：
      0000-0000-0000-0000）由原告於94年3月30日以「感恩回
      饋專案」同意績約展延，約定分60期清償，按年息14.8％
      計算之利息，採本利平均攤還方式按月計付本息，併入信
      用卡帳單中與信用卡消費帳款一同繳納。依約定條款第l
      條之約定，如未依約於繳款期限前繳款或未繳足月付金時
      ，原告得將未繳金額之本金部分，或經原告主張視為到期
      之本金部分，按信用卡循環利率（年息19.7％）計算之利
      息。截至95年6月21日止帳款尚餘249,869元，及其中本金
      233,617元未按期繳付。
（三）合計被告至95年6月21日止，尚有530,830元（含簡易通信
      貸款金額432,382元及代償金額帳款98,448元）未清償，
      經屢向被告催討無效，為此提起本件訴訟。
（四）訴之聲明：如主文所示。
二、被告對原告主張消費借貸、請領信用卡消費之事實及原告請
    求金額並不爭執，惟抗辯目前並無資力償還債務，故聲明駁
    回原告之訴。
三、得心證之理由：按借用人應於約定期間內，返還與所借用物
    種類、品質、數量相同之物，民法第478條定有明文，而本
    件原告就其主張之事實，業據其提出與所述相符之財政部核
    准函、公司變更登記事項卡、信用卡申請書及約定條款、簡
    易通信貸款申請書及約定條款、債權明細報表、歷史帳單彙
    總查詢、代償卡申請書及約定條款等影本為證，自堪認定原
    告前開主張為真實。被告雖抗辯目前並無資力償還債務，惟
    被告既不否認於信用卡及簡易通訊貸款申請書上簽名，即應
    依約定給付，其抗辯自不足採。從而，原告依據信用卡契約
    及消費借貸契約之法律關係，請求被告依兩造之約定分別給
    付新台幣432, 382元、98,448元，及其中本金新台幣401,
    415元部分自民國95年6月22日起至清償日止，按年息19.7％
    計算之利息；另其中94,700元自95年6月22日起至95 年10月
    12日止按年息5.88％計算之利息，及自民國95年10月13日起
    至清償日止按年息14.88％計算之利息為有理由，應予准許
    。
四、結論：本件原告之訴為有理由，依民事訴訟法第78條判決如
    主文。
中    華    民    國    95    年    7     月    31    日
                  民事第二庭  法  官  吳淑惠
以上正本係照原本作成。
如對本判決上訴，須於判決送達後20日內向本院提出上訴狀
中    華    民    國    95    年    8     月    1     日
                              書記官  蔡凱如


司法院資訊處製作；財團法人民間司法改革基金會備份。
